---
title: "Matemática Atuarial Não Vida-P2"
output:
  word_document: default
  pdf_document: default
  html_document: default
---

#### Bibliotecas Utilizadas

```{r message=FALSE, warning=FALSE}
library(dplyr)
library(ggplot2)
library(gridExtra)
library(tidyr)
library(plyr)
library(fitdistrplus)
library(knitr)
```

# Relatório Mês 1

## Introdução

Após a realização da P1, o resultado final obtido foi uma tabela de preços com valores específicos para cada perfil de segurado; agora na P2, serão enviado novos contratos para subscrição e deverá ser realizado o acompanhamento de cada nova safra.

## Mês 1

Nesse primeiro mês foram subscritos todos os 4000 contratos recebidos, e para indicar o valor exato de cada um dos contratos foi realizado um join com a tabela resultado da P1.

```{r warning=FALSE}
ContratosMes1 <- read.csv('Mes1_P1.csv', encoding = 'UTF-8', sep = ';')
PrecosPremios <- read.csv('TabelaPremios.csv', encoding ='UTF-8', colClasses = c('SexProf'='character') )


colnames(ContratosMes1)[1] <- 'Id'
ContratosMes1$SexProf <- paste(ContratosMes1$SexBio, ContratosMes1$Profis,sep ='')

ContratosMes1 <- ContratosMes1 %>%
  dplyr::select(Id, SexProf)%>%
  left_join(PrecosPremios, by = 'SexProf')%>%
  dplyr::select(Id,SexProf,PremioA,PremioB,PremioContrato) %>%
  mutate(Safra = 'Mes1', ValorParcela = round((PremioContrato/4), digits = 2), TempContrato = 1) %>%
  mutate(ValorRecebido = round((ValorParcela*TempContrato), digits = 2))

head(ContratosMes1)
```

## Arrecadado

Como resultado da subscrição desses contratos, obteve-se um montante de R\$ 142.706,9 de prêmio a receber, contra RS 35.676, já recebidos.

Segue abaixo, gráficos sintetizandos esses valores por grupo.

```{r fig.width =8,fig.height=5, warning=FALSE}
Recebimentos <- ContratosMes1 %>%
                  group_by(SexProf) %>%
                  dplyr::summarise(Recebido = sum(ValorRecebido), Cont=n())




plot1 <- ggplot(Recebimentos,aes(x = reorder(SexProf, -Recebido), y = Recebido )) +
            geom_bar(stat = 'identity', fill =rgb(0.3,0.5,0.4,0.6), colour = 'Black') +
            geom_text(aes(label = paste('R$',Recebido)), vjust = -1, ) +
            ylim(0,23000)+
            ggtitle('Arrecadação Por Perfil M1') +
            xlab('SexProf')+
            theme_classic() +
            theme(plot.title = element_text(size = 20, face = 'bold', hjust = -.07))+
            geom_label(
              label = paste('Total Arrecadado:R$',sum(Recebimentos$Recebido),sep=''),
              x = '13',
              y = 20000,
              label.size = 0,
              size = 6
            )
            


plot2 <-ggplot(Recebimentos,aes(x = reorder(SexProf, -Cont), y = Cont)) +
            geom_bar(stat = 'identity', fill =rgb(0.3,0.5,0.4,0.6), colour = 'Black') +
            geom_text(aes(label = paste(Cont)), vjust = -1, ) +
            ylim(0,1800)+
            ggtitle('Quantidade de Contratos Por Perfil M1') +
            xlab('SexProf')+
            theme_classic() +
            theme(plot.title = element_text(size = 20, face = 'bold', hjust = -.07)) +
            geom_label(
              label = paste('Total Contratos:',sum(Recebimentos$Cont)),
              x = '13',
              y = 1300,
              label.size = 0,
              size = 6
            )

grid.arrange(plot1,plot2)
```

# Relatório Mês 2

Nesse segundo mês, inicialmente será arrecadado a 2° parcela dos contratos do mês anterior; após isso será descontado o valor de cada sinistro ocorrido.

Com essa primeira etapa feita, novos contratos serão oferecidos para subscrição.

## Atualização dos Contratos Mês 1

Os seguintes passos atualizam os valores arrecadados e a ocorrência de sinistros dos contratos do primeiro mês.

```{r pressure, echo=FALSE, warning=FALSE}
SinistrosMes1 <- read.csv2('SinistroMes1.csv')

colnames(SinistrosMes1)[1] <- 'Id'
SinistrosMes1 <- SinistrosMes1[,-(2:3)]

ContratosMes1 <- ContratosMes1 %>%
                  left_join(SinistrosMes1, by = 'Id')

ContratosMes1$TempContrato <- 2
ContratosMes1$ValorRecebido <- ContratosMes1$ValorParcela * ContratosMes1$TempContrato

```

### Prêmio x Sinistralidade

```{r warning=FALSE}
TabGraf <- ContratosGeral %>%
            dplyr::select(ValorRendido, IndenizaA, IndenizaB) %>%
            summarise(ValorRendido = round(sum(ValorRendido),digits = 2), IndenizaA = sum(IndenizaA), IndenizaB = sum(IndenizaB))


TabGraf$ValorRecebido - TabGraf$IndenizaA - TabGraf$IndenizaB

TabGraf <- TabGraf %>%
            pivot_longer(cols = c(ValorRecebido, IndenizaA, IndenizaB),
                         names_to = 'Sum')



ggplot(TabGraf,aes(x = reorder(Sum, -value), y = value )) +
  geom_bar(stat = 'identity', fill =c(rgb(0.3,0.5,0.4,0.6) ,
                                      rgb(0.3,0.9,0.4,0.6) ,
                                      rgb(0.3,0.1,0.4,0.6)), colour = 'Black') +
  geom_text(aes(label = paste('R$',value)), vjust = -1, ) +
  ylim(0,75000)+
  ggtitle('Recebido X Sinistralidade') +
  xlab('')+
  theme_classic() +
  theme(plot.title = element_text(size = 20, face = 'bold', hjust = -.07))

```

### Por Perfil

```{r fig.width= 11,fig.height=6, warning=FALSE}
TabGraf2 <- ContratosMes1 %>% 
              dplyr::select(Id,SexProf,ValorRecebido,IndenizaA, IndenizaB) %>%
              pivot_longer(cols = c(ValorRecebido,IndenizaA,IndenizaB),
                           names_to = 'Categoria',
                           values_to = 'Valor') %>%
              group_by(SexProf, Categoria) %>%
              dplyr::summarise(Valor = sum(Valor))



ggplot(TabGraf2, aes(fill=reorder(Categoria, -Valor),y = Valor, x =SexProf))+
  geom_bar(position = 'dodge', stat= 'identity' ) +
  scale_fill_manual(values = c(rgb(0.3,0.5,0.4,0.6) ,
                               rgb(0.3,0.1,0.4,0.6) ,
                               rgb(0.3,0.9,0.4,0.6)) ) +
  geom_text(label = paste('R$',TabGraf2$Valor), position = position_dodge(width = .9), vjust = -.7, size = 3) +
  ylim(0,40000) +
  theme_classic() +
  theme(plot.title = element_text(size = 16, face = 'bold', hjust = -.07),
        legend.position = c(0.9, 0.6)) +
  guides(fill=guide_legend(title="")) +
  ggtitle('Indenização X Recebimento')

```

## Reajuste Do Valor de Contratos para Perda Coletiva

Tendo em vista a áltissima arrecadação em relação a perda originida pelas indenizações, buscando simular um cenário real, o prêmio cobrado pelos contratos não é economicamente competitivo, para isso será calculado o risco de perda coletivo do grupo de contratos, para tentar adequar o valor dos prêmios.

\$\$ F(s)=P(S≤s)=sum\limits{n=0}\^{\mbox{}\infty}

F_x\^\* n(x).P(N=n)

\$\$

Para determinar o risco coletivo da carteira, além da distribuição da v.a de valor de sinistros ( dada por uma gamma), precisa-se determinar a distribuição da v.a número de sinistros.

Uma boa distribuição para determinar a ocorrência de eventos durante determinado período de tempo é a poisson, essa que tem lambda como seus parâmetro, representando a média de ocorrências de evento durante um período de tempo.

O principal problema para esse mês é o fato de só existir disponível amostras de um único mês da ocorrência de sinistros, o que dificulta uma aproximação a média desta.

Para os ajuste desse primeiro mês será considerado que os demais meses seguirão com uma ocorrência similar a da nossa amostra, e a medida que novos sinistros forem sendo registrados , esse parâmetros pode ir sendo reajustado.

```{r warning=FALSE}
### Determinando a quantidade de sinistro ocorrido no intervalo de 1 ### mês (Mês 1 apenas) 

df <- read.csv('SafraP1.csv',colClasses = c('sexProf'='character'))

#Lambda para ocorrencia do sinistro na clausula A e B

lambdaA <- round(nrow(df[df$IndenizaA != 0,]) /4, digits = 0)
lambdaB <- round(nrow(df[df$IndenizaB != 0,]) /4,digits = 0)

lambdaA;lambdaB

#Determinando Novamente os parâmetros para a Gamma de cada cláusula

gA <- fitdistr(df[df$IndenizaA != 0,3 ],'gamma')

gB <- fitdistr(df[df$IndenizaB != 0,4 ],'gamma')


# Criando  função que calcula o número o Sinistro Coletivo de N 
# Contratos, dado que o valor de sinistro é dado por uma Gamma e 
# o número de sinistros por uma poisson

SinistroColetivo = function(x, alpha, beta, lambda, nmax){
  n = 0:nmax
  return(sum(pgamma(x,shape = n*alpha,rate = beta)*dpois(n, lambda)) )
}
```

```{r warning=FALSE}
#Aplicando a formula a cada Cláusula
#Cláusula A
ColetivoA <- uniroot(function(x) SinistroColetivo(x,
                                     alpha = gA$estimate[1],
                                     beta = gA$estimate[2],
                                     lambda = lambdaA,
                                     nmax = nrow(df))
        - 0.99,c(1e-8,1e8)) $root

#Clausula B
ColetivoB <-uniroot(function(x) SinistroColetivo(x,
                                     alpha = gB$estimate[1],
                                     beta = gB$estimate[2],
                                     lambda = lambdaB,
                                     nmax = nrow(df))
        - 0.99,c(1e-8,1e8)) $root

ColetivoA;ColetivoB

```

Esses valores seriam os necessários a arrecadar para ter 99% de garantia que todo mês arrecadasse mais do que perdesse. Comparando com o valor da indenização do mes1 enxergamos esses valores como muito mais reais.

## Coletivo Por Perfil de Cliente

Nessa etapa será calculado o valor de perda coletiva para cada um dos perfis de cliente. Para isto será necessário calcular todos os parâmetros das distribuições Gamma e Poisson para cada perfil.

```{r warning=FALSE}

#Vetor que guarda o numero de contratos de cada perfil de cliente

nSexProf <- c()

for (i in unique(df$sexProf)) {
  nSexProf[i] <- round((nrow(df[df$sexProf == i,])/4), digits = 0) 
}


```

```{r warning=FALSE}

#Vetores que guardam o lambda para cada Perfil de Cliente

#Indenização A

lambdaASexProf <- c()

for (i in unique(df$sexProf)) {
  lambdaASexProf[i] <- round(nrow(df[df$sexProf == i & df$IndenizaA != 0,])/4, digits = 0)
  
}

lambdaASexProf

#Indenização B

lambdaBSexProf <- c()

for (i in unique(df$sexProf)) {
  lambdaBSexProf[i] <- round(nrow(df[df$sexProf == i & df$IndenizaB != 0,])/4, digits = 0)
  
}

lambdaBSexProf
```

```{r warning=FALSE}
#Estimando os parametros de gama para cada Perfil de Cliente


#Paramentros da Indenizacao A
AlphaAVec <- c()
BetaAVec <- c()

for (i in unique(df$sexProf)) {
  AlphaAVec[i] <- fitdistr(df[df$IndenizaA != 0 & df$sexProf == i,3 ],'gamma')$estimate[1]
  BetaAVec[i]<- fitdistr(df[df$IndenizaA != 0 & df$sexProf == i,3 ],'gamma')$estimate[2]
  
}

AlphaAVec
BetaAVec

#Parametros da Indenizacao B
AlphaBVec <- c()
BetaBVec <- c()

for (i in unique(df$sexProf)) {
  AlphaBVec[i] <- fitdistr(df[df$IndenizaB != 0 & df$sexProf == i,4 ],'gamma')$estimate[1]
  BetaBVec[i]<- fitdistr(df[df$IndenizaB != 0 & df$sexProf == i,4 ],'gamma')$estimate[2]
  
}

AlphaBVec
BetaBVec
```

```{r warning=FALSE}
#Calculando o Sinistro Coletivo para cada perfil de cliente

#Indenizacao A

SinColASexProf <- c()

for (i in unique(df$sexProf)) {
  SinColASexProf[i] <- round(uniroot(function(x) SinistroColetivo(x,
                                     alpha = AlphaAVec[i],
                                     beta = BetaAVec[i],
                                     lambda = lambdaASexProf[i],
                                     nmax = nSexProf[i])
        - 0.99,c(1e-8,1e8))$root, digits = 2)
  
}

SinColASexProf


#IndenizacaoB

SinColBSexProf <- c()

for (i in unique(df$sexProf)) {
  SinColBSexProf[i] <- round(uniroot(function(x) SinistroColetivo(x,
                                     alpha = AlphaBVec[i],
                                     beta = BetaBVec[i],
                                     lambda = lambdaBSexProf[i],
                                     nmax = nSexProf[i])
        - 0.99,c(1e-8,1e8))$root, digits = 2)
}

SinColBSexProf
```

```{r warning=FALSE}



SinColSexProf <- SinColASexProf+SinColBSexProf

SinColSexProf

sum(SinColASexProf)
sum(SinColBSexProf)

```

## Nova Tabela de Prêmios

Diferente da tabela estimada na P1 que retornava o valor total do prêmio para cada contrato, essa nova versão retorna uma tabela que diz o valor que cada grupo de cliente deve arrecadar todo mês.

Devido essa diferença, o valor de prêmio cobrado por perfil , mudará toda safra, pois depende diretamente do número de contratos para cada perfil.

```{r warning=FALSE}
PrecosPremios2.0 <-data.frame(SexProf = unique(df$sexProf),
                              PremioA = SinColASexProf,
                              PremioB = SinColBSexProf,
                              PremioContrato = SinColSexProf)

head(PrecosPremios2.0)
```

## Reajuste dos Prêmios Mês1

### Calculando Valores de Prêmios para Safra 1

```{r warning=FALSE}
ContratosMes1.2 <- read.csv('Mes1_P1.csv', encoding = 'UTF-8', sep = ';')

nContratosMes1 <- c()


for (i in unique(df$sexProf)) {
  nContratosMes1[i] <- round((nrow(ContratosMes1.2[ContratosMes1$SexProf == i,])), digits = 0) 
}

nContratosMes1

PrecosPremiosM1 <-data.frame(SexProf = unique(df$sexProf),
                              PremioA = round(SinColASexProf/nContratosMes1,digits = 2),
                              PremioB = round(SinColBSexProf/nContratosMes1, digits = 2),
                              PremioContrato = round(SinColSexProf/nContratosMes1, digits = 2) )

PrecosPremiosM1
```

Aplicando os valores de prêmio para o mês 1

```{r warning=FALSE}


colnames(ContratosMes1.2)[1] <- 'Id'
ContratosMes1.2$SexProf <- paste(ContratosMes1.2$SexBio, ContratosMes1.2$Profis,sep ='')

ContratosMes1.2 <- ContratosMes1.2 %>%
  dplyr::select(Id, SexProf)%>%
  left_join(PrecosPremiosM1, by = 'SexProf')%>%
  dplyr::select(Id,SexProf,PremioA,PremioB,PremioContrato) %>%
  mutate(Safra = 'Mes1', ValorParcela = round((PremioContrato), digits = 2), TempContrato = 1) %>%
  mutate(ValorRecebido = round((ValorParcela*TempContrato), digits = 2),Du = 21*TempContrato, SELIC =0.0738) %>%
  mutate(ValorRendido = ValorRecebido*(1+SELIC)^(Du/252))

head(ContratosMes1.2)
```

Arrecadado:

```{r fig.width =8,fig.height=5,warning=FALSE}
Recebimentos <- ContratosMes1.2 %>%
                  group_by(SexProf) %>%
                  dplyr::summarise(Recebido = sum(ValorRecebido), Cont=n())


plot1 <- ggplot(Recebimentos,aes(x = reorder(SexProf, -Recebido), y = Recebido )) +
            geom_bar(stat = 'identity', fill =rgb(0.3,0.5,0.4,0.6), colour = 'Black') +
            geom_text(aes(label = paste('R$',Recebido)), vjust = -1, ) +
            ylim(0,23000)+
            ggtitle('Arrecadação Por Perfil M1') +
            xlab('SexProf')+
            theme_classic() +
            theme(plot.title = element_text(size = 20, face = 'bold', hjust = -.07))+
            geom_label(
              label = paste('Total Arrecadado:R$',sum(Recebimentos$Recebido),sep=''),
              x = '11',
              y = 20000,
              label.size = 0,
              size = 6
            )
            


plot2 <-ggplot(Recebimentos,aes(x = reorder(SexProf, -Cont), y = Cont)) +
            geom_bar(stat = 'identity', fill =rgb(0.3,0.5,0.4,0.6), colour = 'Black') +
            geom_text(aes(label = paste(Cont)), vjust = -1, ) +
            ylim(0,1800)+
            ggtitle('Quantidade de Contratos Por Perfil M1') +
            xlab('SexProf')+
            theme_classic() +
            theme(plot.title = element_text(size = 20, face = 'bold', hjust = -.07)) +
            geom_label(
              label = paste('Total Contratos:',sum(Recebimentos$Cont)),
              x = '13',
              y = 1300,
              label.size = 0,
              size = 6
            )

grid.arrange(plot1,plot2)
```

### Sinistro no reajuste

```{r warning=FALSE}
ContratosMes1.2 <- ContratosMes1.2 %>%
                   left_join(SinistrosMes1, by = 'Id') %>%
                   mutate(TempContrato = TempContrato + 1) %>%
                   mutate(ValorRecebido = round((ValorParcela*TempContrato), digits = 2),Du = 21*TempContrato, SELIC =0.0738)%>%
                   mutate(ValorRendido = ValorRecebido*(1+SELIC)^(Du/252))


```

### Análise dos Prêmios e Sinistros

```{r warning=FALSE}
TabGraf <- ContratosMes1.2 %>%
            dplyr::select(ValorRecebido, IndenizaA, IndenizaB) %>%
            summarise(ValorRecebido = sum(ValorRecebido), IndenizaA = sum(IndenizaA), IndenizaB = sum(IndenizaB))

TabGraf <- TabGraf %>%
            pivot_longer(cols = c(ValorRecebido, IndenizaA, IndenizaB),
                         names_to = 'Sum')



ggplot(TabGraf,aes(x = reorder(Sum, -value), y = value )) +
  geom_bar(stat = 'identity', fill =c(rgb(0.3,0.5,0.4,0.6) ,
                                      rgb(0.3,0.9,0.4,0.6) ,
                                      rgb(0.3,0.1,0.4,0.6)), colour = 'Black') +
  geom_text(aes(label = paste('R$',value)), vjust = -1, ) +
  ylim(0,72000)+
  ggtitle('Recebido X Sinistralidade') +
  xlab('')+
  theme_classic() +
  theme(plot.title = element_text(size = 20, face = 'bold', hjust = -.07))

```

\#\#\#Por Perfil

```{r fig.width= 11,fig.height=6, warning=FALSE}
TabGraf2 <- ContratosMes1.2 %>% 
              dplyr::select(Id,SexProf,ValorRecebido,IndenizaA, IndenizaB) %>%
              pivot_longer(cols = c(ValorRecebido,IndenizaA,IndenizaB),
                           names_to = 'Categoria',
                           values_to = 'Valor') %>%
              group_by(SexProf, Categoria) %>%
              dplyr::summarise(Valor = sum(Valor))



ggplot(TabGraf2, aes(fill=reorder(Categoria, -Valor),y = Valor, x =SexProf))+
  geom_bar(position = 'dodge', stat= 'identity' ) +
  scale_fill_manual(values = c(rgb(0.3,0.5,0.4,0.6) ,
                               rgb(0.3,0.1,0.4,0.6) ,
                               rgb(0.3,0.9,0.4,0.6)) ) +
  geom_text(label = paste('R$',TabGraf2$Valor), position = position_dodge(width = .9), vjust = -.7, size = 3) +
  ylim(0,5000) +
  theme_classic() +
  theme(plot.title = element_text(size = 16, face = 'bold', hjust = -.07),
        legend.position = c(0.9, 0.6)) +
  guides(fill=guide_legend(title="")) +
  ggtitle('Indenização X Recebimento')

```

A estimativa para os prêmios parece estar melhor estimada, parece ainda existir uma proporção maior de arrecadação do que de sinistros, porém essa diferença ocorre devido ser feita uma comparação entre 2 meses de arrecadação de prêmios contra 1 mês de ocorrência de sinistro; até o fim das safras esses valores vão se equilibrar.

## Subscrição dos contratos do mês 2

Tendo em vista a boa precificação feita para cada perfil de cliente anteriormente, serão subscritos todos os contratos do mês 2.

```{r warning=FALSE}
#Importando contratos para o mês dois

SubscricaoMes2 <- read.csv2('SubscricaoM2.csv')
colnames(SubscricaoMes2)[1] <- 'Id'
SubscricaoMes2$SexProf <- paste(SubscricaoMes2$SexBio, SubscricaoMes2$Profis,sep ='')

#calculando a tabela de preços para o mes 2

nContratosMes2 <- c()


for (i in unique(df$sexProf)) {
  nContratosMes2[i] <- round((nrow(SubscricaoMes2[SubscricaoMes2$SexProf == i,])), digits = 0) 
}

nContratosMes2

PrecosPremiosM2 <-data.frame(SexProf = unique(df$sexProf),
                              PremioA = round(SinColASexProf/nContratosMes2,digits = 2),
                              PremioB = round(SinColBSexProf/nContratosMes2, digits = 2),
                              PremioContrato = round(SinColSexProf/nContratosMes2, digits = 2) )

PrecosPremiosM2

#Subscrevendo os contratos

SubscricaoMes2 <- SubscricaoMes2 %>%
  dplyr::select(Id, SexProf)%>%
  left_join(PrecosPremiosM2, by = 'SexProf')%>%
  dplyr::select(Id,SexProf,PremioA,PremioB,PremioContrato) %>%
  mutate(Safra = 'Mes2', ValorParcela = round((PremioContrato), digits = 2), TempContrato = 1) %>%
  mutate(ValorRecebido = round((ValorParcela*TempContrato), digits = 2),Du = 21*TempContrato, SELIC =0.0738) %>%
  mutate(ValorRendido = ValorRecebido*(1+SELIC)^(Du/252), IndenizaA = 0, IndenizaB = 0)

#Juntando as Safras 1 e 2 nas mesmas tabelas

ContratosGeral <- rbind(ContratosMes1.2, SubscricaoMes2)
```

O gráfico abaixo apresenta um total de R\$7448,52 arrecadados em prêmio do mês dois (valor próximo ao 99° percentil calculado pelo sinistro coletivo), sendo o perfil de cliente mais frenquente o "02", e o menos "11".

```{r fig.width =8,fig.height=5, warning=FALSE}
Recebimentos <- SubscricaoMes2 %>%
                  group_by(SexProf) %>%
                  dplyr::summarise(Recebido = sum(ValorRecebido), Cont=n())


plot1 <- ggplot(Recebimentos,aes(x = reorder(SexProf, -Recebido), y = Recebido )) +
            geom_bar(stat = 'identity', fill =rgb(0.3,0.5,0.4,0.6), colour = 'Black') +
            geom_text(aes(label = paste('R$',Recebido)), vjust = -1, ) +
            ylim(0,23000)+
            ggtitle('Arrecadação Por Perfil M2') +
            xlab('SexProf')+
            theme_classic() +
            theme(plot.title = element_text(size = 20, face = 'bold', hjust = -.07))+
            geom_label(
              label = paste('Total Arrecadado:R$',sum(Recebimentos$Recebido),sep=''),
              x = '11',
              y = 20000,
              label.size = 0,
              size = 6
            )
            


plot2 <-ggplot(Recebimentos,aes(x = reorder(SexProf, -Cont), y = Cont)) +
            geom_bar(stat = 'identity', fill =rgb(0.3,0.5,0.4,0.6), colour = 'Black') +
            geom_text(aes(label = paste(Cont)), vjust = -1, ) +
            ylim(0,1800)+
            ggtitle('Quantidade de Contratos Por Perfil M2') +
            xlab('SexProf')+
            theme_classic() +
            theme(plot.title = element_text(size = 20, face = 'bold', hjust = -.07)) +
            geom_label(
              label = paste('Total Contratos:',sum(Recebimentos$Cont)),
              x = '13',
              y = 1300,
              label.size = 0,
              size = 6
            )

grid.arrange(plot1,plot2)

```

## Relatório Mês 3

Apartir do mês três os códigos das etapas anteriores serão repetidos para cada novo mês, afim de facilitar a análise tais serão omitidos.

Sempre serão seguidos as mesmas etapas:

1.  Contabilização dos Sinistros : serão descontados o valor dos sinistros ocorridos dos prêmios.

2.  Comparação entre o valor arrecadado contra as indenizações

3.  Subscrições dos Contratos do mês atual.

O gráfico abaixo, demontra que no montante desses 3 meses foram recebidos R\$ 37.629,15 de prêmios contra R\$ 9.397,08 em indenizações da cláusula B e R\$ 7.309,3 na cláusula A.

```{r echo=FALSE, warning=FALSE}
SinistrosMes2 <- read.csv2('SinistroMes2.csv')
colnames(SinistrosMes2)[1] <- 'Id'
ContratosGeral <- ContratosGeral %>%
                    mutate(IndenizaA = ifelse(IndenizaA == 0, SinistrosMes2$IndenizaA,IndenizaA),
                           IndenizaB = ifelse(IndenizaB == 0, SinistrosMes2$IndenizaB,IndenizaB))
                                                

ContratosGeral <- ContratosGeral %>%
                    mutate(TempContrato = TempContrato + 1) %>%
                    mutate(ValorRecebido = round((ValorParcela*TempContrato), digits = 2),Du = 21*TempContrato, SELIC =0.0738)%>%
                    mutate(ValorRendido = ValorRecebido*(1+SELIC)^(Du/252))

```

```{r echo=FALSE, warning=FALSE}
TabGraf <- ContratosGeral %>%
            dplyr::select(ValorRecebido, IndenizaA, IndenizaB) %>%
            summarise(ValorRecebido = sum(ValorRecebido), IndenizaA = sum(IndenizaA), IndenizaB = sum(IndenizaB))

TabGraf <- TabGraf %>%
            pivot_longer(cols = c(ValorRecebido, IndenizaA, IndenizaB),
                         names_to = 'Sum')


ggplot(TabGraf,aes(x = reorder(Sum, -value), y = value )) +
  geom_bar(stat = 'identity', fill =c(rgb(0.3,0.5,0.4,0.6) ,
                                      rgb(0.3,0.9,0.4,0.6) ,
                                      rgb(0.3,0.1,0.4,0.6)), colour = 'Black') +
  geom_text(aes(label = paste('R$',value)), vjust = -1, ) +
  ylim(0,72000)+
  ggtitle('Recebido X Sinistralidade') +
  xlab('')+
  theme_classic() +
  theme(plot.title = element_text(size = 20, face = 'bold', hjust = -.07))


```

Nesse próximo gráfico, é possível verificar que existe uma proporcionalidade entre recebimento e indenização para todos os grupos, o que indica que os valores foram bem estimado para cada tipo de cliente.

```{r fig.width= 11,fig.height=6,,echo=FALSE, warning=FALSE}
TabGraf2 <- ContratosGeral %>% 
              dplyr::select(Id,SexProf,ValorRecebido,IndenizaA, IndenizaB) %>%
              pivot_longer(cols = c(ValorRecebido,IndenizaA,IndenizaB),
                           names_to = 'Categoria',
                           values_to = 'Valor') %>%
              group_by(SexProf, Categoria) %>%
              dplyr::summarise(Valor = sum(Valor))



ggplot(TabGraf2, aes(fill=reorder(Categoria, -Valor),y = Valor, x =SexProf))+
  geom_bar(position = 'dodge', stat= 'identity' ) +
  scale_fill_manual(values = c(rgb(0.3,0.5,0.4,0.6) ,
                               rgb(0.3,0.1,0.4,0.6) ,
                               rgb(0.3,0.9,0.4,0.6)) ) +
  geom_text(label = paste('R$',TabGraf2$Valor), position = position_dodge(width = .9), vjust = -.7, size = 3) +
  ylim(0,13000) +
  theme_classic() +
  theme(plot.title = element_text(size = 16, face = 'bold', hjust = -.07),
        legend.position = c(0.9, 0.6)) +
  guides(fill=guide_legend(title="")) +
  ggtitle('Indenização X Recebimento')
```

Com uma carteira superavitaria, pode-se então tomar como decisão a subscrição de todos os contratos oferecido para a Safra 3.

```{r echo=FALSE, warning=FALSE}
#Importando contratos para o mês três

SubscricaoMes3 <- read.csv2('SubscricaoM3.csv')
colnames(SubscricaoMes3)[1] <- 'Id'
SubscricaoMes3$SexProf <- paste(SubscricaoMes3$SexBio, SubscricaoMes3$Profis,sep ='')

#calculando a tabela de preços para o mes 2

nContratosMes3 <- c()


for (i in unique(df$sexProf)) {
  nContratosMes3[i] <- round((nrow(SubscricaoMes3[SubscricaoMes3$SexProf == i,])), digits = 0) 
}

nContratosMes3

PrecosPremiosM3 <-data.frame(SexProf = unique(df$sexProf),
                              PremioA = round(SinColASexProf/nContratosMes3,digits = 2),
                              PremioB = round(SinColBSexProf/nContratosMes3, digits = 2),
                              PremioContrato = round(SinColSexProf/nContratosMes3, digits = 2) )

PrecosPremiosM3

#Subscrevendo os contratos

SubscricaoMes3 <- SubscricaoMes3 %>%
  dplyr::select(Id, SexProf)%>%
  left_join(PrecosPremiosM3, by = 'SexProf')%>%
  dplyr::select(Id,SexProf,PremioA,PremioB,PremioContrato) %>%
  mutate(Safra = 'Mes3', ValorParcela = round((PremioContrato), digits = 2), TempContrato = 1) %>%
  mutate(ValorRecebido = round((ValorParcela*TempContrato), digits = 2),Du = 21*TempContrato, SELIC =0.0738) %>%
  mutate(ValorRendido = ValorRecebido*(1+SELIC)^(Du/252), IndenizaA = 0, IndenizaB = 0)

#Juntando as Safras 1 e 2 nas mesmas tabelas

ContratosGeral <- rbind(ContratosGeral, SubscricaoMes3)

```

Abaixo, novamente identifica-se um valor arrecadado próximo dos R\$7000,00 devido ao valor estimado do sinistro coletivo, além disso, já é póssivel verificar que a distribuição de contratos por perfil de clientes vem se repetindo, sendo novamente o perfil '02' o mais frequente e o '11' menos frequente.

```{r fig.width =8,fig.height=5,echo=FALSE, warning=FALSE}
Recebimentos <- SubscricaoMes3 %>%
                  group_by(SexProf) %>%
                  dplyr::summarise(Recebido = sum(ValorRecebido), Cont=n())


plot1 <- ggplot(Recebimentos,aes(x = reorder(SexProf, -Recebido), y = Recebido )) +
            geom_bar(stat = 'identity', fill =rgb(0.3,0.5,0.4,0.6), colour = 'Black') +
            geom_text(aes(label = paste('R$',Recebido)), vjust = -1, ) +
            ylim(0,23000)+
            ggtitle('Arrecadação Por Perfil M3') +
            xlab('SexProf')+
            theme_classic() +
            theme(plot.title = element_text(size = 20, face = 'bold', hjust = -.07))+
            geom_label(
              label = paste('Total Arrecadado:R$',sum(Recebimentos$Recebido),sep=''),
              x = '11',
              y = 20000,
              label.size = 0,
              size = 6
            )
            


plot2 <-ggplot(Recebimentos,aes(x = reorder(SexProf, -Cont), y = Cont)) +
            geom_bar(stat = 'identity', fill =rgb(0.3,0.5,0.4,0.6), colour = 'Black') +
            geom_text(aes(label = paste(Cont)), vjust = -1, ) +
            ylim(0,1800)+
            ggtitle('Quantidade de Contratos Por Perfil M3') +
            xlab('SexProf')+
            theme_classic() +
            theme(plot.title = element_text(size = 20, face = 'bold', hjust = -.07)) +
            geom_label(
              label = paste('Total Contratos:',sum(Recebimentos$Cont)),
              x = '13',
              y = 1300,
              label.size = 0,
              size = 6
            )

grid.arrange(plot1,plot2)
```

## Mês 4

O gráfico abaixo de Recebimentos X Sinistralidade nos demonstram um crescimento maior nas arrecadações do que em indenizações, evento muito bem explicado por já existerem três diferentes safras arrecadando prêmios a mais tempo do que os contratos estão expostos a sinistros.

```{r echo=FALSE, warning=FALSE}

SinistrosMes3 <- read.csv2('SinistroMes3.csv')
colnames(SinistrosMes3)[1] <- 'Id'
ContratosGeral <- ContratosGeral %>%
                    mutate(IndenizaA = ifelse(IndenizaA == 0, SinistrosMes3$IndenizaA,IndenizaA),
                           IndenizaB = ifelse(IndenizaB == 0, SinistrosMes3$IndenizaB,IndenizaB))
                                                

ContratosGeral <- ContratosGeral %>%
                    mutate(TempContrato = TempContrato + 1) %>%
                    mutate(ValorRecebido = round((ValorParcela*TempContrato), digits = 2),Du = 21*TempContrato, SELIC =0.0738)%>%
                    mutate(ValorRendido = ValorRecebido*(1+SELIC)^(Du/252))
```

```{r echo=FALSE, warning=FALSE}

TabGraf <- ContratosGeral %>%
            dplyr::select(ValorRecebido, IndenizaA, IndenizaB) %>%
            summarise(ValorRecebido = sum(ValorRecebido), IndenizaA = sum(IndenizaA), IndenizaB = sum(IndenizaB))

TabGraf <- TabGraf %>%
            pivot_longer(cols = c(ValorRecebido, IndenizaA, IndenizaB),
                         names_to = 'Sum')


ggplot(TabGraf,aes(x = reorder(Sum, -value), y = value )) +
  geom_bar(stat = 'identity', fill =c(rgb(0.3,0.5,0.4,0.6) ,
                                      rgb(0.3,0.9,0.4,0.6) ,
                                      rgb(0.3,0.1,0.4,0.6)), colour = 'Black') +
  geom_text(aes(label = paste('R$',value)), vjust = -1, ) +
  ylim(0,100000)+
  ggtitle('Recebido X Sinistralidade') +
  xlab('')+
  theme_classic() +
  theme(plot.title = element_text(size = 20, face = 'bold', hjust = -.07))
```

O gráfico por perfis explicitam novamente esse caráter superavitário da carteira, além da proporção entre os custos causados por cada perfil e seu valor arrecadado.

```{r fig.width= 11,fig.height=6,,echo=FALSE, warning=FALSE}

TabGraf2 <- ContratosGeral %>% 
              dplyr::select(Id,SexProf,ValorRecebido,IndenizaA, IndenizaB) %>%
              pivot_longer(cols = c(ValorRecebido,IndenizaA,IndenizaB),
                           names_to = 'Categoria',
                           values_to = 'Valor') %>%
              group_by(SexProf, Categoria) %>%
              dplyr::summarise(Valor = sum(Valor))



ggplot(TabGraf2, aes(fill=reorder(Categoria, -Valor),y = Valor, x =SexProf))+
  geom_bar(position = 'dodge', stat= 'identity' ) +
  scale_fill_manual(values = c(rgb(0.3,0.5,0.4,0.6) ,
                               rgb(0.3,0.1,0.4,0.6) ,
                               rgb(0.3,0.9,0.4,0.6)) ) +
  geom_text(label = paste('R$',TabGraf2$Valor), position = position_dodge(width = .9), vjust = -.7, size = 3) +
  ylim(0,25000) +
  theme_classic() +
  theme(plot.title = element_text(size = 16, face = 'bold', hjust = -.07),
        legend.position = c(0.9, 0.6)) +
  guides(fill=guide_legend(title="")) +
  ggtitle('Indenização X Recebimento')
```

```{r echo=FALSE, warning=FALSE}

SubscricaoMes4 <- read.csv2('SubscricaoM4.csv')
colnames(SubscricaoMes4)[1] <- 'Id'
SubscricaoMes4$SexProf <- paste(SubscricaoMes4$SexBio, SubscricaoMes4$Profis,sep ='')

#calculando a tabela de preços para o mes 2

nContratosMes4 <- c()


for (i in unique(df$sexProf)) {
  nContratosMes4[i] <- round((nrow(SubscricaoMes4[SubscricaoMes3$SexProf == i,])), digits = 0) 
}

nContratosMes4

PrecosPremiosM4 <-data.frame(SexProf = unique(df$sexProf),
                              PremioA = round(SinColASexProf/nContratosMes4,digits = 2),
                              PremioB = round(SinColBSexProf/nContratosMes4, digits = 2),
                              PremioContrato = round(SinColSexProf/nContratosMes4, digits = 2) )

PrecosPremiosM4

#Subscrevendo os contratos

SubscricaoMes4 <- SubscricaoMes4 %>%
  dplyr::select(Id, SexProf)%>%
  left_join(PrecosPremiosM4, by = 'SexProf')%>%
  dplyr::select(Id,SexProf,PremioA,PremioB,PremioContrato) %>%
  mutate(Safra = 'Mes4', ValorParcela = round((PremioContrato), digits = 2), TempContrato = 1) %>%
  mutate(ValorRecebido = round((ValorParcela*TempContrato), digits = 2),Du = 21*TempContrato, SELIC =0.0738) %>%
  mutate(ValorRendido = ValorRecebido*(1+SELIC)^(Du/252), IndenizaA = 0, IndenizaB = 0)

#Juntando as Safras 1 e 2 nas mesmas tabelas

ContratosGeral <- rbind(ContratosGeral, SubscricaoMes4)
```

Nesse mês, novamente foram subscritos todos os contratos, uma vez que os valores anteriormente estimados de prêmios parecem estar construindo uma carteira saudável.

Mais uma vez os padrões mensais veem se repetindo, o que demonstra que a distribuição dos contratos por perfil de cliente é extremamente estável, fazendo com que a necessidade de sempre recalcular essa distribuição fasasse dispensável.

```{r fig.width =8,fig.height=5, echo=FALSE, warning=FALSE}

Recebimentos <- SubscricaoMes4 %>%
                  group_by(SexProf) %>%
                  dplyr::summarise(Recebido = sum(ValorRecebido), Cont=n())


plot1 <- ggplot(Recebimentos,aes(x = reorder(SexProf, -Recebido), y = Recebido )) +
            geom_bar(stat = 'identity', fill =rgb(0.3,0.5,0.4,0.6), colour = 'Black') +
            geom_text(aes(label = paste('R$',Recebido)), vjust = -1, ) +
            ylim(0,23000)+
            ggtitle('Arrecadação Por Perfil M4') +
            xlab('SexProf')+
            theme_classic() +
            theme(plot.title = element_text(size = 20, face = 'bold', hjust = -.07))+
            geom_label(
              label = paste('Total Arrecadado:R$',sum(Recebimentos$Recebido),sep=''),
              x = '11',
              y = 20000,
              label.size = 0,
              size = 6
            )
            


plot2 <-ggplot(Recebimentos,aes(x = reorder(SexProf, -Cont), y = Cont)) +
            geom_bar(stat = 'identity', fill =rgb(0.3,0.5,0.4,0.6), colour = 'Black') +
            geom_text(aes(label = paste(Cont)), vjust = -1, ) +
            ylim(0,1800)+
            ggtitle('Quantidade de Contratos Por Perfil M4') +
            xlab('SexProf')+
            theme_classic() +
            theme(plot.title = element_text(size = 20, face = 'bold', hjust = -.07)) +
            geom_label(
              label = paste('Total Contratos:',sum(Recebimentos$Cont)),
              x = '11',
              y = 1300,
              label.size = 0,
              size = 6
            )

grid.arrange(plot1,plot2)

```

## Relatório mês 5

O gráfico abaixo, em contra partida ao mês anterior, demonstra um maior aumento nos valores das indenizações do que em arrecadação, uma vez que agora já existem 4 safras diferentes expostas ao risco, confirmando que assim com dito anteriormente, os valores de prêmios e sinistralidade vão se balanceando a medida do tempo.

```{r echo=FALSE, warning=FALSE}

SinistrosMes4 <- read.csv2('SinistroM4.csv')
colnames(SinistrosMes4)[1] <- 'Id'
ContratosGeral <- ContratosGeral %>%
                    mutate(IndenizaA = ifelse(IndenizaA == 0, SinistrosMes4$IndenizaA,IndenizaA),
                           IndenizaB = ifelse(IndenizaB == 0, SinistrosMes4$IndenizaB,IndenizaB))
                                                

ContratosGeral <- ContratosGeral %>%
                    mutate(TempContrato = TempContrato + 1) %>%
                    mutate(ValorRecebido = round((ValorParcela*TempContrato), digits = 2),Du = 21*TempContrato, SELIC =0.0738)%>%
                    mutate(ValorRendido = ValorRecebido*(1+SELIC)^(Du/252))
```

```{r echo=FALSE, warning=FALSE}

TabGraf <- ContratosGeral %>%
            dplyr::select(ValorRendido, IndenizaA, IndenizaB) %>%
            summarise(ValorRendido = round(sum(ValorRendido),digits = 2), IndenizaA = sum(IndenizaA), IndenizaB = sum(IndenizaB))


TabGraf$ValorRecebido - TabGraf$IndenizaA - TabGraf$IndenizaB


TabGraf <- TabGraf %>%
            pivot_longer(cols = c(ValorRecebido, IndenizaA, IndenizaB),
                         names_to = 'Sum')


ggplot(TabGraf,aes(x = reorder(Sum, -value), y = value )) +
  geom_bar(stat = 'identity', fill =c(rgb(0.3,0.5,0.4,0.6) ,
                                      rgb(0.3,0.9,0.4,0.6) ,
                                      rgb(0.3,0.1,0.4,0.6)), colour = 'Black') +
  geom_text(aes(label = paste('R$',value)), vjust = -1, ) +
  ylim(0,150000)+
  ggtitle('Recebido X Sinistralidade') +
  xlab('')+
  theme_classic() +
  theme(plot.title = element_text(size = 20, face = 'bold', hjust = -.07))


```

Esse último gráfico reforça tendeência de equilibrio comentado anteriormente, uma vez que antes o Valor Recebido disparou na frente de Indenizações, a medida que o tempo está passando essa diferença está sendo amenizada.

```{r fig.width= 11,fig.height=6,echo=FALSE, warning=FALSE}
TabGraf2 <- ContratosGeral %>% 
              dplyr::select(Id,SexProf,ValorRecebido,IndenizaA, IndenizaB) %>%
              pivot_longer(cols = c(ValorRecebido,IndenizaA,IndenizaB),
                           names_to = 'Categoria',
                           values_to = 'Valor') %>%
              group_by(SexProf, Categoria) %>%
              dplyr::summarise(Valor = sum(Valor))



ggplot(TabGraf2, aes(fill=reorder(Categoria, -Valor),y = Valor, x =SexProf))+
  geom_bar(position = 'dodge', stat= 'identity' ) +
  scale_fill_manual(values = c(rgb(0.3,0.5,0.4,0.6) ,
                               rgb(0.3,0.1,0.4,0.6) ,
                               rgb(0.3,0.9,0.4,0.6)) ) +
  geom_text(label = paste('R$',TabGraf2$Valor), position = position_dodge(width = .9), vjust = -.7, size = 3) +
  ylim(0,40000) +
  theme_classic() +
  theme(plot.title = element_text(size = 16, face = 'bold', hjust = -.07),
        legend.position = c(0.9, 0.6)) +
  guides(fill=guide_legend(title="")) +
  ggtitle('Indenização X Recebimento')
```

