---
title: 'Matematica Atuarial Não Vida : Avaliação 1'
output:
  html_document: default
  word_document: default
  pdf_document: default
---

#### Fenrnado Failla Foschiani, CAI 6°Termo

#### 142594

## Objetivo

Precificar o prêmio dos futuros contratos de uma Seguradora, baseado em uma série histórica previamente disponibilizada.

A base dispõe uma carteira de contratos com duas cláusulas **A** e **B**,além de informações sobre o segurado como **sexo** e **profissao**.

Segue **abaixo** a tabela:

```{r message=FALSE, warning=FALSE, include=FALSE, paged.print=FALSE}
library(knitr)
library(fitdistrplus)
library(scales)
```

```{r Carregamento da Base}
df <- read.csv('P1_17.csv')
kable(head(df))
```

## Distribuição de Probabilidade

Para mensurar o Prêmio Médio Estatístico, é de grande importância encontrar a fdp que descreve cada uma das cláusulas, e para isso, foi adotado nesse trabalho a Distribuição Gamma para representar os dados.

Logo, para encontrar a fdp, basta estimar os parâmetros para a função Gamma de cada clausula, para isso foi utilizado o pacote`fitdistrplus`.

```{r pressure, warning=FALSE}
gA <- fitdistr(df[df$IndenizaA != 0,3 ],'gamma')
gA

gB <- fitdistr(df[df$IndenizaB != 0,4 ],'gamma')
gB

```

Após isso basta subistuir os parâmetros na função Gamma.

Para visualizar a FDP e o seu ajuste a distrbuição dos dados, foram plotados os Histogramas para cada uma das clausula, sobrepostas por suas funções estimadas.

```{r}
xA <- df[df$IndenizaA != 0,3 ]
yA <- dgamma(df[df$IndenizaA != 0,3 ], gA$estimate[1],gA$estimate[2])
hist(xA,prob = TRUE, main = 'Clausula A:Histograma e Densidade')  
lines(xA[order(xA)],yA[order(xA)],col='blue')
```

```{r warning=FALSE}
xB <- df[df$IndenizaB != 0,4 ]
yB <- dgamma(df[df$IndenizaB != 0,4 ], gB$estimate[1],gB$estimate[2])
hist(xB,prob = TRUE,main = 'Clausula B: Histrograma e Densidade')
lines(xB[order(xB)],yB[order(xB)],col='Red')
```

Para efeito comparativo, foram plotadas as duas FDP's juntas.

```{r}
plot(xB[order(xB)],yB[order(xB)],col = 'Red', type = 'l', xlab='Valor da Indenização', ylab = 'P(X)')
lines(xA[order(xA)],yA[order(xA)],col='blue')
legend('right',legend = c('ClausulaA','ClausulaB'), col = c('blue','Red'),
       lty = 1, box.lty = 0)
```

## Cálculo do Sinistro Médio

Com as FDP's estimadas, é possível obter a probabilidade de ocorrência de cada valor de sinistro, assim possibilitando o cálculo do Sinistro Médio de cada clausula. Sendo X a variavel Aleatória Valor de 1 Sinistro, temos que o Sinistro Médio: $$ E[x]=∫_0^∞xf_x (x)dx  $$ Logo, pode-se definir a seguinte função em R:

```{r}
calc_Sinistro <- function(x,a,b){
  y = sum(x*dgamma(x,a,b))
  return(y)
}

```

#### Aplicando a função as Clausulas

Clausula A

```{r}
sA <- calc_Sinistro(df[df$IndenizaA != 0,3 ], gA$estimate[1],gA$estimate[2])
sA

```

Clausula B

```{r}
sB <- calc_Sinistro(df[df$IndenizaB != 0,4 ], gB$estimate[1],gB$estimate[2])
sB
```

## Severidade em Relação as Variáveis Qualitativas

Com a média do preço dos sinistros já estabelecida, é importante calcular a probabilidade de ocorrência deste.Porém, deve-se realizar essa cálculo para cada perfil de cliente, para assim cobrar preços mais personalizados e adequados para cada um.

Para isso, foram criadas categorias que contemplam as variáveis **sexo** e **profissão**:

```{r}
df$sexProf <- paste(df$SexBio, df$Profis, sep = '')
combSexProf <- unique(df$sexProf)

combSexProf
```

Com essa categorias em mão, podemos indentificar a sinistralidade de cada uma delas através do Teorema de Bayes: $$  P(A∩B)/P(B)  $$ Gerando a Probabilidade para cada categoria na clausúla A:

```{r}
#Probabilidade de A
ProbA <- nrow(df[df$IndenizaA != 0 , ])/nrow(df)
ProbA

#Looping para calcular a probabilidade de cada categoria na clausula A

SinistralidadeASexProf <- c()
TotalASexProf <- c()

for (i in 1:length(combSexProf)) {  
  SinistralidadeASexProf[i] <- nrow(df[df$IndenizaA != 0 & df$sexProf == combSexProf[i],])
  TotalASexProf<- nrow(df[df$sexProf == combSexProf[i],])

}


ProbASexProf <- SinistralidadeASexProf/TotalASexProf
ProbASexProf

```

Gerando a Probabilidade para cada categoria na clausúla B:

```{r}
#Probabilidade de B
ProbB <- nrow(df[df$IndenizaB != 0, ])/nrow(df)
ProbB

#Gerando a Probabilidade de Cada Categoria de B

SinistralidadeBSexProf <- c()
TotalBSexProf <- c()
for (i in 1:length(combSexProf)) {  
  SinistralidadeBSexProf[i] <- nrow(df[df$IndenizaB != 0 & df$sexProf == combSexProf[i],])
  TotalBSexProf<- nrow(df[df$sexProf == combSexProf[i],])
}


ProbBSexProf <- SinistralidadeBSexProf/TotalBSexProf
ProbBSexProf
```

Para efeito de comparação, foi gerada uma tabela com as categorias e probabilidade de sinistro em cada clausula.

```{r}
ProbDf <- data.frame(SexProf = combSexProf, PA = ProbASexProf, PB = ProbBSexProf)
ProbDf[2:3] <- sapply(ProbDf[2:3],function(x) percent(x))
kable(ProbDf)
```

Através dessa tabela verificamos que há relação entre as variaveis qualitativas e a ocorrência de sinistros.

## Cálculo do Prêmio estatístico

Uma vez tendo o valor médio da sinistralidade, e a probabilidade de ocorrência para cada uma das categorias, pode-se calcular o Prêmio Estatíscio para cada uma delas através de:

$$ P=E[S]=∫_0^∞xf_x (x)dx⋅P(N)                  N=(A,B,...,Z) $$ Sendo X a variável valor da indenização, e N o conjunto de clausulas de um contrato.

Através dessa fórmula chegamos na seguinte tabela de preços para Prêmio:

```{r}
PrecosA <- round(sA * ProbASexProf, 2)
PrecosB <- round(sB * ProbBSexProf,2)
PrecosPremios <- data.frame(SexProf = combSexProf, PremioA = PrecosA, PremioB = PrecosB)
PrecosPremios$PremioContrato <- PrecosPremios$PremioA +PrecosPremios$PremioB
kable(PrecosPremios)

write.csv(PrecosPremios, file = 'TabelaPremios.csv')
write.csv(df, file = 'SafraP1.csv', row.names = FALSE)
```

Dessa forma, foram calculados os prêmios estatísticos para cada perfil de cliente de um mesmo contrato.
